【裁判字號】    97,聲,1148
【裁判日期】    971222
【裁判案由】    返還提存物
【裁判全文】
臺灣新竹地方法院民事裁定              97年度聲字第1148號
聲  請  人  中國信託商業銀行股份有限公司
法定代理人  乙○○
相  對  人  甲○○
上列當事人間聲請返還提存物事件，本院裁定如下：
    主  文
本院九十五年度存字第三一八號提存事件，聲請人所提存之九十
四年度甲類第二期中央政府建設公債債票，面額新臺幣壹拾萬元
，准予返還。
    理  由
一、按訴訟終結後，供擔保人證明已定20日以上之期間，催告受
    擔保利益人行使權利而未行使者，或法院依供擔保人之聲請
    ，通知受擔保利益人於一定期間內行使權利並向法院為行使
    權利之證明而未證明者，法院應依供擔保人之聲請，以裁定
    命返還其提存物，民事訴訟法第104條第1項第3款定有明文
    。此項規定，於其他依法令供訴訟上之擔保者準用之，同法
    第106條規定甚明。又所謂之「訴訟終結」，應從廣義之解
    釋，包括撤銷假扣押或假處分裁定及執行程序終結在內，最
    高法院88年台抗字第682號裁判要旨可供參照。
二、聲請意旨略以：聲請人前依銀行法及金融機構合併法之規定
    ，於民國96年9月8日概括承受花蓮區中小企業銀行資產負債
    及全部營業，合先敘明。緣兩造間請求假扣押事件，聲請人
    為擔保假扣押，前遵本院95年度裁全字第351號假扣押裁定
    ，提供94年度甲類第二期中央政府建設公債債票，面額新臺
    幣（下同）100,000元為擔保，並以本院95年度存字第318號
    提存事件提存，聲請人並對相對人即受擔保利益人之不動產
    予以假扣押強制執行在案。茲因上開假扣押之標的已由本院
    94年度執字第13276號執行拍定在案，訴訟業已終結，聲請
    人並依民事訴訟法第104條第1項第3款後段規定，聲請本院
    通知相對人於一定期間內行使權利而未行使，為此請求准予
    依法返還前開提存之擔保金，並提出本院95年度裁全字第35
    1號民事裁定、95年度存字第318號提存書、本院95年2月16
    日新院雲95執全賢字第175號函、95年10月26日新院雲94執
    武字第13276號函及97年6月23日新院雲民捷97聲581字第121
    53號函等件為證。
三、經查，聲請人主張之事實，除據其提出前開證據外，並經本
    院依職權調取本院95年度裁全字第351號、95年度執全字第1
    75號假扣押事件、94年度執字第13276號清償票款強制執行
    事件、95年度存字第318號提存事件及97年度聲字第581號通
    知受擔保利益人行使權利事件等卷宗查閱屬實。又聲請人聲
    請本院定相當期間通知受擔保利益人即相對人行使權利而不
    行使，則有本院民事紀錄科查詢表及臺灣臺北地方法院函文
    各1份為證，依首揭說明，聲請人聲請返還前開提存之擔保
    金，於法即無不合，應予准許。
中    華    民    國    97    年    12    月    22    日
                        民事第一庭  法  官  林昌義
以上正本係照原本做成。
如對本裁定抗告須於裁定送達後10日內向本院提出抗告狀。
中    華    民    國    97    年    12    月    22    日
                                    書記官  馮玉玲


司法院資訊處製作；財團法人民間司法改革基金會備份。
